臺灣臺中地方法院刑事判決　　　　　　　96年度交易字第80號
公　訴　人　臺灣臺中地方法院檢察署檢察官
被　　　告　甲○○
上列被告因過失傷害案件，經檢察官提起公訴（九十五年度偵字
第二四六四０號），被告於準備程序就被訴事實為有罪之陳述，
本院合議庭裁定由受命法官獨任進行簡式審判程序，並予判決如
下：
    主    文
甲○○因過失傷害人，處拘役拾日，如易科罰金，以新臺幣壹
仟元折算壹日。
    犯罪事實
一、甲○○於民國九十五年八月十五日十九時四十五分許，騎乘
    車牌號碼Ｊ七Ｚ－九０五號重型機車，沿臺中市○○區○○
    路二段由河南路往華美西街方向行駛，行經臺中市○○區○○路二段二二九號前時，原應注意行車速度，應依標誌或標
    線之規定，不得超速行駛，無速限標誌或標線者，行車時速
    不得超過五十公里；且行駛時應注意車前狀況，並隨時採取
    必要之安全措施；而依當時天候晴，光線為暮光，路面鋪設
    柏油且乾燥、無缺陷、無障礙物等情形，視距良好，並無不
    能注意之情事，竟疏未注意車前狀況，以時速約六十公里之
    速度超速行駛，適有行人丁○○、丙○○亦疏未遵守在劃有
    分向限制線之路段，不得穿越道路之規定，竟貿然橫越臺中
    市○○區○○路二段，甲○○因超速行駛，於發現行人丁○○、丙○○時已煞停閃避不及，旋甲○○所騎乘之前揭重型
    機車左前車頭即接續撞擊丁○○及丙○○，致丁○○受有左
    小腿三公分長撕裂傷、右側腹壁及右手肘挫傷等傷害；丙○○則受有腹部擦挫傷、右上臂及臀部鈍挫傷等傷害。嗣甲○○於車禍後即滯留在現場，且在有偵查權限之警察機關尚未
    發覺犯罪前，主動向據報前來處理，有偵辦犯罪職務之臺中
    市警察局第六分局交通分隊警員吳啟銘坦承肇事，並自願接
    受裁判。
二、案經丁○○、丙○○訴請臺灣臺中地方法院檢察署檢察官偵
    查起訴。
    理    由
一、被告甲○○就上揭犯罪事實，已於偵查及本院訊問時均坦認
    不諱，核與告訴人丁○○、丙○○咸於偵查中指述因本件車
    禍遭撞擊致受傷之情節大致相符（見偵查卷第二０頁），復
    有道路交通事故現場圖、道路交通事故調查報告表（一）、
    （二）、現場照片五張在卷足佐（見偵查卷第四三頁至第四
    五頁、第五０頁至第五二頁）。另告訴人丁○○、丙○○因
    本件車禍，分別受有如犯罪事實欄所載之前揭傷勢，則有中
    國醫藥大學附設醫院之診斷證明書二紙存卷可參（見偵查卷
    第三頁、第四頁）。按行車速度，依速限標誌或標線之規定
    ，無速限標誌或標線者，應依下列規定：一、行車時速不得
    超過五十公里；另汽車行駛時，駕駛人應注意車前狀況，並
    隨時採取必要之安全措施，道路交通安全規則第九十三條第
    一項第一款及第九十四條第三項均分別定有明文，被告既領
    有駕駛執照，對上開規定，自應知之甚詳，並為被告應行注
    意之事項，而本件車禍發生當時，現場係天候晴，光線暮光
    ，路面鋪設柏油且乾燥、無缺陷、無障礙物等情，為前開道
    路交通事故調查表（一）所明載，被告自承其意識清楚，所
    駕車輛機件正常，並無不能注意之情事，詎其竟疏未注意車
    前狀況，並以時速約六十公里之速度超速行駛（依上揭道路
    交通事故調查表之記載，該路段速限為時速五十公里），其
    駕車行為違反上開行車規定，自有過失，甚為明確。另告訴
    人丁○○因此車禍受有左小腿三公分長撕裂傷、右側腹壁及
    右手肘挫傷等傷害；告訴人丙○○則受有腹部擦挫傷、右上
    臂及臀部鈍挫傷等傷害，已見前述，被告之過失駕駛行為與
    告訴人丁○○、丙○○之傷害結果間，具有相當因果關係，
    亦足認定。雖告訴人丁○○、丙○○於本件車禍亦有違反在
    劃有分向限制線之路段，不得穿越道路規定之疏失情形，惟
    此僅屬告訴人丁○○、丙○○對車禍傷害之發生與有過失，
    仍難免除被告於本件肇事之過失責任。綜此，本件事證已臻
    明確，被告犯行洵堪認定。
二、核被告甲○○所為，係犯刑法第二百八十四條第一項前段之
    過失傷害罪。被告以一過失駕駛行為，同時造成告訴人丁○○、丙○○受有前述傷勢，屬於一行為侵害數法益之同種想
    像競合犯，應依刑法第五十五條規定，從一重處斷。另被告
    於車禍發生後滯留在現場，且向前來現場處理之臺中市警察
    局第六分局交通分隊警員吳啟銘坦承肇事，自願接受裁判等
    情，業經被告供陳在案（見偵查卷第四六頁之臺中市○○○
    道路交通事故談話紀錄表），並有臺中市○○○道路交通事
    故肇事人自首情形紀錄表及前開道路交通事故調查報告表（
    二）載明被告肇事後並未逃逸之情可憑（見偵查卷第四八頁
    、第四五頁），被告係對於未發覺之罪自首而受裁判，自得
    依刑法第六十二條前段之規定予以減輕其刑。爰審酌被告之
    素行，有臺灣高等法院被告前案紀錄表可查，其於本件車禍
    之過失程度，告訴人丁○○、丙○○之受傷狀況非甚嚴重，
    渠等對本件車禍之發生亦與有過失，同為肇事原因，被告肇
    事後迄今尚未能與告訴人丁○○、丙○○達成和解，以金錢
    稍事彌補渠等因本件車禍所受身心之損害，暨其犯後坦認自
    己確有過失之犯罪後態度等一切情形，量處如主文所示之刑
    ，並諭知易科罰金之折算標準。
據上論斷，應依刑事訴訟法第二百七十三條之一第一項、第二百
九十九條第一項前段，刑法第二百八十四條第一項前段、第五十
五條、第六十二條前段、第四十一條第一項前段，刑法施行法第
一條之一第一項、第二項前段，判決如主文。
本案經檢察官乙○○到庭執行職務。
中　　華　　民　　國　　96　　年　　3 　　月　　8 　　日
                  刑事第一庭  法  官  陳思成
上正本證明與原本無異。
如不服本判決，應於送達後十日內向本院提出上訴狀（須附繕本
），上訴於臺灣高等法院臺中分院。
                              書記官  王嘉麒
中　　華　　民　　國　　96　　年　　3 　　月　　8 　　日
附錄論罪科刑法條
刑法第二百八十四條第一項
因過失傷害人者，處六月以下有期徒刑、拘役或五百元以下罰金
，致重傷者，處一年以下有期徒刑、拘役或五百元以下罰金。
